臺灣高等法院高雄分院刑事判決　　　　　　　　　　　九十三年度軍上字第一一號
　　上　訴　人
　　即　被　告　甲○○
右上訴人因竊盜案件，不服國防部高等軍事法院高雄分院九十三年高判字第○六○號
中華民國九十三年五月十一日第二審判決（第一審案號：國防部南部地方軍事法院九
十三年和判字第○七三號，起訴案號：國防部南部地方軍事法院檢察署九十三年平訴
(二)字第○○一號），提起上訴，本院判決如左：
      主  文
上訴駁回。
      理  由
一、按被告不服高等軍事法院宣告有期徒刑之上訴判決者，得以判決違背法令為理由
    ，向高等法院提起上訴，軍事審判法第一百八十一條第五項定有明文。因之，不
    服高等軍事法院有期徒刑之上訴判決而向高等法院提出上訴者，應以原判決違背
    法令為理由始能提起，此為法定要件。又「關於刑之量定及緩刑之宣告，係實體
    法上賦予法院得為自由裁量之事項，倘其未有逾越法律所規定之範圍，或濫用其
    權限，即不得任意指摘為違法，以為第三審上訴之理由。」最高法院七十五年度
    台上字第七○三三號判例可資參考。
二、本件原判決認上訴人即被告甲○○係陸軍裝步第三九五旅步一營步二連一兵，於
    入伍前之九十年間因搶奪罪，經台灣高雄地方法院判處有期徒刑一年二月，緩刑
    四年，九十年八月三十日確定。緩刑期間仍不知悔改，於入伍服役後之九十二年
    十二月十三日十六時許，在該管台灣駐地營區士兵寢室內，竟因缺錢花用，基於
    為自己不法所有意圖之犯意，趁同寢室被害人一兵乙○○因換穿運動服，將所有
    皮夾一個，其內有新台幣二千三百元及身分證、駕照、提款卡、電話卡、健保卡
    等各一枚，置於床鋪之際，竊取其皮夾，得手後先將二千三百元抽出放入自己之
    皮夾，再將乙○○之皮夾藏放在廁所花盆下。嗣乙○○向該管長官反應，並由該
    管營部連潘元屏中士見被告自廁所洗手臺花盆下拿取皮夾時發現可疑，命其交出
    皮夾而發覺為賴兵所有，始查獲被告犯行等事實，涉犯陸海空軍刑法第七十六條
    第一項第八款、刑法第三百二十條第一項之在營區竊盜罪，已經詳敘所憑之證據
    及認定之理由，從形式上觀察，並無任何違背法令之處。上訴意旨，未具體指明
    原判決有何不適用法則或適用不當之處，徒以請求量處不同刑度併諭知緩刑為由
    提起上訴，顯與前述得上訴第三審之法定要件不符，自非適法之上訴理由，其上
    訴違背法上之程式，應予駁回。
據上論結，應依軍事審判法第二百零六條第一項但書、刑事訴訟法第三百九十五條前
段，判決如主文。
中      華      民      國    九十三    年      六      月    二十四    日
                              臺灣高等法院高雄分院刑事第九庭
  審判長法官  張明松
                                        法官  郭玫利
                                        法官  任森銓
右正本證明與原本無異。
不得上訴。
                                  法院書記官  蘇恒仁
中      華      民      國    九十三    年      六      月    二十四    日
